臺灣高等法院臺中分院刑事判決　　　　 94年度上易字第905號
上　訴　人　臺灣苗栗地方法院檢察署檢察官
被　　　告　丙○○
上列上訴人因被告竊盜案件，不服臺灣苗栗地方法院93年度易字
第692號中華民國94年5月27日第一審判決（起訴案號：臺灣苗栗
地方法院檢察署93年度偵字第3449、4013、4032、4141號，併辦
案號：臺灣苗栗地方法院檢察署94年度偵字第143、2253號），
提起上訴，本院判決如下：
    主  文
原判決關於丙○○部分撤銷。
丙○○共同連續攜帶兇器竊盜，累犯，處有期徒刑貳年參月。
　　犯罪事實
一、丙○○曾於民國（下同）89年間，因違反毒品危害防制條例
    案件，經臺灣苗栗地方法院以89年度易字第594號判處有期
    徒刑8月，由本院以89年度易字第2262號上訴駁回確定，又
    於91年間，因竊盜案件，經臺灣苗栗地方法院以90年度易字
    第107號判處有期徒刑8月確定，嗣經法院裁定應執行有期徒
    刑1年2月確定；又於90年間，因違反妨害兵役治罪條例案件
    ，經臺灣苗栗地方法院以90年度易字第529號判處有期徒刑4
    月確定，於91年間，因違反毒品危害防制條例案件，經臺灣
    苗栗地方法院以90年度易字第393號判處有期徒刑8月確定，
    再經法院裁定應執行有期徒刑11月確定，上開各罪經接續執
    行後，於91年12月17日縮短刑期假釋出監，假釋中付保護管
    束期間，於92年8月9日（原判決誤為92年9月2日）期滿，以
    已執行完畢論。丙○○與詹鳳（業經臺灣苗栗地方法院判
    處有期徒刑3年確定）基於單獨或共同意圖為自己不法所有
    之概括犯意聯絡：
  (1)於93年7月18日23時57分左右，單獨在苗栗縣頭份鎮○○路
    36號及36-2號市中星大樓，利用該大樓大門未關好之機會進
    入其內（侵入住宅部分未經告訴），接續徒手竊取該大樓A
    棟及B棟電梯內之監視器各1個（價值約新臺幣（下同）1400
    0元），得手後將監視器賣給綽號「阿維」之不詳真實姓名
    成年男子，得款1000元。
  (2)於93年8月27日上午8時48分左右，單獨在苗栗縣頭份鎮○○
    路128號為恭紀念醫院，自大門直接進入醫院（侵入建築物
    部分未經告訴），接續徒手竊取該醫院內之監視器共5個（
    價值約30000元），得手後將監視器賣給綽號「阿偉」之不
    詳真實姓名成年男子，得款2500元。
  (3)於93年8月初某日中午，丙○○搭乘詹鳳所駕駛之車牌號
    碼LX-2393號（登記車主為詹鳳之母詹彭秋月）自用小客
    車，前往苗栗縣頭份鎮○○路甲○○所經營之雪姬檳榔攤，
    共同自該檳榔攤未上鎖之大門進入（侵入建築物部分未經告
    訴），徒手竊取冷氣機1臺（價值約6000元），得手後載至
    苗栗縣頭份鎮○○路濱江街高速公路橋下售予某從事資源回
    收之成年男子。
  (4)於93年8月初某日15時左右，丙○○搭乘詹鳳所駕駛之車
    牌號碼LX-2393號自用小客車，前往苗栗縣頭份鎮○○○路
    185 號乙○○住處，由詹鳳在車上把風，丙○○自該處未
    上鎖之大門侵入（侵入住宅部分未經告訴），徒手竊取電鋸
    2支、電鑽1支、壓縮機1臺、風槍1支（價值約20000元），
    得手後載至苗栗縣頭份鎮○○路濱江街高速公路橋下售予某
    從事資源回收之成年男子。
  (5)於93年8月28日15時左右，丙○○與詹鳳二人，共同前往
    苗栗縣頭份鎮○○路105巷6號辛○所經營之撞球場，自該撞
    球場未上鎖之大門侵入（侵入建築物部分未經告訴），徒手
    竊取工業電腦、電視各1臺、電腦喇叭2個（價值約6000元）
    ，得手後載至苗栗縣頭份鎮○○路濱江街高速公路橋下售予
    某從事資源回收之成年男子。
  (6)於93年9月10日21時左右，丙○○搭乘詹鳳所駕駛之車牌
    號碼LX-2393號自用小客車，前往苗栗縣頭份鎮斗煥國小，
    由詹鳳在車上把風，丙○○攜帶其所有客觀上對人之生命
    身體安全構成威脅，足供兇器使用之活動扳手1支（已丟棄
    無從尋獲），在國小操場入口處，以該扳手將大門拆下之方
    式，竊取白鐵門1扇（價值約3000元），得手後載至苗栗縣
    頭份鎮○○路○○街高速公路橋下售予某從事資源回收之成
    年男子。
  (7)於93年9月15日14時左右，丙○○搭乘詹鳳所駕駛之車牌
    號碼LX-2393號自用小客車，前往苗栗縣頭份鎮○○○路254
    號（起訴書誤載為256號）庚○○住處，由詹鳳在車上把
    風，丙○○攜帶其所有客觀上對人之生命身體安全構成威脅
    ，足供兇器使用之活動扳手1支（已丟棄無從尋獲），自該
    處未上鎖之大門侵入（侵入住宅部分未經告訴），竊取鋁門
    窗1批，並由其2人共同搬運至上開自用小客車內，載至苗栗
    縣頭份鎮○○路○○街高速公路橋下售予某從事資源回收之
    成年男子。
  (8)於93年9月16日15時左右，丙○○搭乘詹鳳所駕駛之車牌
    號碼LX-2393號自用小客車，前往苗栗縣頭份鎮○○○路256
    號（起訴書誤載為254號）庚○○住處，由詹鳳在車上把
    風，丙○○攜帶其所有客觀上對人之生命身體安全構成威脅
    ，足供兇器使用之活動扳手1支（已丟棄無從尋獲），自該
    處未上鎖之大門侵入（侵入住宅部分未經告訴），竊取鋁門
    窗1批（連同前1日所竊共竊得電動鐵捲門2個、大型落地鋁
    門窗8個、隔間鋁門2扇、開天型鋁窗2組，價值約300000元
    ），並由其2人共同搬運至上開自用小客車內，載至苗栗縣
    頭份鎮○○路○○街高速公路橋下售予某從事資源回收之成
    年男子。嗣於93年9月18日21時10分左右，在苗栗縣頭份鎮
    ○○街土地公廟前，因詹鳳上開所駕駛之自用小客車未掛
    車牌，形跡可疑而與丙○○一同為警查獲，進而得知上情。
二、案經苗栗縣警察局頭份分局報告臺灣苗栗地方法院檢察署檢
    察官偵查起訴及移送併辦。
      理  由
一、訊據被告丙○○（下稱被告）於警詢、檢察官偵查、原審法
    院及本院審理中，對於上揭竊盜事實均坦承不諱，核與共同
    被告詹鳳於警詢中自白、被害人甲○○、乙○○、辛○、
    庚○○於警詢中指訴、證人即為恭紀念醫院工務課人員己○
    ○、斗煥國小訓導主任戊○○、市中星大樓主任委員許維明
    於警詢中證述被竊之情節相符，並有車籍作業系統─查詢認
    可資料1紙、監視器錄影帶之翻拍畫面13張附卷可憑，本案
    事證明確，被告犯行洵堪認定，應依法論科。
二、按刑法第321條第1項第1款之夜間侵入住宅竊盜罪，其所謂
    「住宅」，乃指人類日常居住之場所而言，公寓亦屬之。至
    公寓樓下之「樓梯間」，雖僅供各住戶出入通行，然就公寓
    之整體而言，該樓梯間為該公寓之一部分，而與該公寓有密
    切不可分之關係，故於夜間侵入公寓樓下之樓梯間竊盜，難
    謂無同時妨害居住安全之情形，自應成立刑法第321條第1項
    第1款於夜間侵入住宅竊盜罪（最高法院76年台上字第2972
    號判例參照），故核被告丙○○所為犯罪事實(1)部分，係犯
    刑法第321條第1項第1款之於夜間侵入住宅竊盜罪。其所為
    犯罪事實(2)(3)(4)(5)部分，係犯刑法第320條第1項之竊盜罪。
    就前開犯罪事實(6)(7)(8)部分，係犯刑法第321條第1項第3款
    之攜帶兇器竊盜罪。其就前開犯罪事實(3)(4)(5)(6)(7)(8)部分，
    與詹鳳有犯意之聯絡與行為分擔，為共同正犯。被告多次
    竊盜犯行，時間緊接，犯罪態樣相同且所犯構成要件相同，
    顯係基於概括犯意反覆為之，為連續犯，依法論以情節最重
    之刑法第321條第1項第3款之攜帶兇器竊盜罪一罪並加重其
    刑。被告於犯罪事實(1)(2)部分之竊盜犯行，雖未據公訴人提
    起公訴，惟該部分與起訴論罪部分有連續犯裁判上一罪之關
    係，且經移送併辦，為起訴效力所及，本院自得一併審理之
    。又被告曾於89年間，因違反毒品危害防制條例案件，經臺
    灣苗栗地方法院以89年度易字第594號判處有期徒刑8月，由
    本院以89年度易字第2262號上訴駁回確定，又於91年間，因
    竊盜案件，經臺灣苗栗地方法院以90年度易字第107號判處
    有期徒刑8月確定，嗣經法院裁定應執行有期徒刑1年2月確
    定；又於90年間，因違反妨害兵役治罪條例案件，經臺灣苗
    栗地方法院以90年度易字第529號判處有期徒刑4月確定，於
    91年間，因違反毒品危害防制條例案件，經臺灣苗栗地方法
    院以90年度易字第393號判處有期徒刑8月確定，再經法院裁
    定應執行有期徒刑11月確定，上開各罪經接續執行後，於91
    年12月17日縮短刑期假釋出監，假釋中付保護管束期間，於
    92年8月9日（原判決誤為92年9月2日）期滿，以已執行完畢
    論，有臺灣苗栗地方法院檢察署刑案資料查註紀錄表及臺灣
    高等法院被告前案紀錄表各1份附卷可憑，其於5年內再犯本
    件有期徒刑以上之罪，為累犯，依法遞予加重其刑。
三、原判決認被告丙○○罪證明確而予科刑，固非無見，惟查：
    原審未及審酌被告另犯有犯罪事實(1)之竊盜行為，此部分犯
    行與起訴論罪部分有連續犯裁判上一罪關係，為起訴效力所
    及，而未併予審判，尚有未洽；又原判決就被告於犯罪事實
    (2)侵入為恭紀念醫院之建築物部分、於犯罪事實(3)侵入雪姬
    檳榔攤之建築物部分、於犯罪事實(5)侵入被害人辛○所經營
    撞球場之建築物部分，均漏未敘明有無經被害人提起告訴，
    亦有不當。檢察官以被告尚犯有犯罪事實(1)所列竊盜犯行，
    應合併審判為由而提起上訴，為有理由，原判決既有上述可
    議之處，自無可維持，應由本院將原判決關於被告丙○○部
    分撤銷改判。爰審酌被告之素行不良，其犯罪之動機、目的
    、犯罪之手段、犯罪所生之損害及犯罪後之態度等一切情狀
    ，量處如主文第2項之刑罰。
四、另檢察官於原審法院審理論告時雖請求對被告宣告強制工作
    ，惟按保安處分係對受處分人將來之危險性所為拘束其身體
    、自由等之處置，以達教化與治療之目的，為刑罰之補充制
    度。本諸法治國家保障人權之原理及刑法之保護作用，其法
    律規定之內容，應受比例原則之規範，使保安處分之宣告，
    與行為人所為行為之嚴重性，行為人所表現之危險性及對於
    行為人未來行為之期待性相當。而強制工作亦係保安處分之
    一種，被告之犯罪行為除科以刑罰外，是否另須宣告付強制
    工作自需依前開原則就個案情形為具體之認定。本件被告丙
    ○○雖連續8次行竊，然查其正值年輕之際，因思慮不周，
    致行為有所偏差，但仍有長遠之前程，待其開創，未來若能
    順利謀職，當能重返社會，而能適應社會生活，經此科處刑
    罰之教訓，入監服刑，已足使其警惕，若令其逕入勞動處所
    強制工作，則稍嫌過苛；且無其他積極證據足認被告習慣於
    犯罪或有以犯竊盜罪、贓物罪為常業之情形存在，是就被告
    涉案之情節，依比例原則，認尚無宣告強制工作之必要，故
    不另為強制工作之諭知，併此敘明。
據上論斷，應依刑事訴訟法第369條第1項前段、第364條、第299
條第1項前段，刑法第28條、第56條、第321條第1項第3款、第47
條，判決如主文。
本案經檢察官丁○○到庭執行職務。
中　　華　　民　　國　　94　　年　　9　　月　　21 　　日
            刑事第七庭　審判長法  官  林　榮　龍
                              法  官  黃  日  隆
                              法  官  林  宜  民
上列正本證明與原本無異。
不得上訴。
                              書記官  陳  振  海
中　　華　　民　　國　　94　　年　　9　　月　　22 　　日
                                                      Ａ
